臺灣高等法院刑事判決　　　　　　　　96年度上易字第1460號
上　訴　人　臺灣士林地方法院檢察署檢察官
上　訴　人
即　被　告　丙○○
選任辯護人　林美倫律師
選任辯護人　陳勵新律師
選任辯護人　張衛航律師
上　訴　人
即　被　告　乙○○
選任辯護人　洪維煌律師
選任辯護人　高素真律師
上　訴　人
即　被　告　甲○○
選任辯護人　王上律師
選任辯護人　楊商江律師
上列上訴人因被告違反商標法案件，不服臺灣士林地方法院94年
度易字第661號，中華民國96年4月24日第一審判決（起訴案號：
臺灣士林地方法院檢察署94年度偵字第2308號），提起上訴，本
院判決如下：
    主  文
原判決撤銷。
乙○○連續未得商標權人同意，於同一商品，使用相同之註冊商
標，處有期徒刑柒月，減為有期徒刑參月又拾伍日，如易科罰金
，以銀元參佰元即新臺幣玖佰元折算壹日。
扣案如附表二所示之商品均沒收。
丙○○、甲○○無罪。
    事  實
一、乙○○係新竹市○○路349巷26號「傑國際有限公司」（
    下稱傑公司）負責人，丙○○係臺北市○○區○○街93號
    1樓「冠遠有限公司」負責人（下稱冠遠公司，按：丙○○
    因前於民國92年8月間遭傑公司查緝侵害商標權，於92年8
    月27日以新臺幣100萬元和解，因而結識乙○○），甲○○
    係臺北縣新莊市○○路○段166號「甌士凱有限公司」（下稱
    甌士凱公司）及「大萌服裝有限公司」（下稱大萌公司）負
    責人。乙○○明知附表一所示之商標圖樣經美商雅其拉公司
    向我國經濟部智慧財產局申請核准註冊登記公告，取得商標
    專用權，指定使用於附表一所示各項商品，現仍於商標專用
    期間，非經授權、同意，不得於同一商品使用相同之註冊商
    標、及有致相關消費者混淆誤認之虞之近似商標。乙○○竟
    基於使用與附表一所示註冊商標相同及近似商標於同一商品
    、並販賣之犯意，利用其為美商雅其拉公司之原代理商Appa
    rel & Sports USA Corp.（下稱A&S公司，已於民國92 年12
    月31日終止代理）在臺銷售商及獲授權查緝仿冒之身分，於
    92年10月22日未經美商雅其拉公司同意授權，乙○○竟利用
    不知情之丙○○，由乙○○代表傑公司與丙○○代表之冠
    遠公司簽訂「同意書」，約定：傑公司與冠遠公司合作於
    93 年1月1日起至94年9月30日止計21個月期間，同意冠遠公
    司可使用附表二編號一1、3所示商標在冠遠公司下任何產品
    ；且傑公司不得以任何理由查緝冠遠公司。傑公司並提
    供美商雅其拉公司授權A&S公司在台銷售之文件、傑公司
    與A&S公司所簽代理銷售合約、查緝仿冒授權等有關銷售、
    查緝之授權文件，佯充商標使用授權之權利依據，使丙○○
    信賴乙○○有商標使用授權之權利依據，冠遠公司並憑以為
    經授權而委商製作商品並使用附表二所示相同或近似於雅其
    拉公司附表一之商標；丙○○並因而支付180萬元之對價予
    傑公司。不知情之丙○○遂於屏東、左營、永和、三重等
    地設營業所，並於百貨公司設專櫃營業，自93年2、3月間起
    委商製作各式服裝並使用附表二所示仿冒商標，憑以販賣營
    業。嗣不知情之丙○○復進而代表冠遠公司另於92年12月1
    日與不知情之甲○○（大萌公司負責人）簽署「商標授權同
    意書」，授權同意甲○○使用附表二編號一1、3所示商標於
    牛仔衣物；不知情之甲○○遂自93 年3、4月間起，於生產
    之牛仔衣褲使用附表二編號三所示相同及近似商標並販賣營
    業；並委其不知情之女兒架設www.ecko.com.tw網站，於首
    頁介紹ECKO公司產品特色，利用網際網路標價販賣推銷
    ECKORED、Ecko Red、ecko等牛仔衣褲，銷售使用附表二編
    號三所示相同或近似於雅其拉公司附表一所示商標之商品。
    嗣於93年11月19日經法務部調查局臺北縣調查站持搜索票搜
    索大萌公司、甌士凱公司、冠遠公司及冠遠公司永和營業所
    、三重營業所、蘆洲營業所、宜蘭營業所、羅東營業所、左
    營營業所、楠梓營業所、屏東營業所與冠遠公司曼哈頓百貨
    專櫃、板橋誠品百貨專櫃等處，扣得附表二所示使用相同註
    冊商標及有致相關消費者混淆誤認之虞之近似商標之各類衣
    褲、及附表三所示之冠遠公司、大萌公司、歐士凱公司所有
    之營業資料，始循線查知上情。
二、案經商標專用權人美商雅其拉公司訴由法務部調查局台北縣
    調查站報請台灣士林地方法院檢察署檢察官偵查起訴。
    理  由
壹、有罪部分（即乙○○部分）：
一、按被告以外之人於審判外之言詞或書面陳述，除法律有規定
    者外，不得作為證據；又被告以外之人於審判外之陳述，雖
    不符合同法第159條之1至第159條之4之規定，但經當事人於
    審判程序同意作為證據，法院審酌該言詞陳述或書面陳述作
    成時之情況，認為適當者，亦得為證據。當事人、代理人或
    辯護人於法院調查證據時，知有第159條第1項不得為證據之
    情形，而未於言詞辯論終結前聲明異議者，視為有前項之同
    意，刑事訴訟法第159條第1項及第159條之5分別定有明文。
    查本判決下列所引用之各該被告以外之人於審判外之陳述（
    包含書面陳述），雖屬傳聞證據，惟當事人於本院準備程序
    及審判期日中均表示無意見而不予爭執，且迄至言詞辯論終
    結前亦未再聲明異議，本院審酌上開證據資料製作時之情況
    ，尚無違法不當及證明力明顯過低之瑕疵，亦認為以之作為
    證據應屬適當，揆諸前開規定，爰依刑事訴訟法第159 條之
    5 規定，認前揭證據資料均有證據能力，合先敘明。
二、訊據被告乙○○固坦承：所營之傑公司曾於92年10月22日
    與冠遠公司負責人丙○○簽訂「同意書」等事實。惟矢口否
    認涉有商標法第81、82條之犯罪，並辯稱：所營傑公司與
    冠遠公司簽訂之「同意書」，目的在為冠遠公司取得大陸華
    中地區之服飾製造權，並非授權冠遠公司使用雅其拉公司商
    標；傑公司於92年8月間受委託查緝冠遠公司時，丙○○
    即明知傑公司並非附表一所示商標之專用權人，無授權他
    人使用附表一所示商標之權利，不可能授權冠遠公司使用雅
    其拉公司專用之商標，且其簽署「同意書」時，並未詳閱內
    容，故並無使用仿冒商標而販賣之犯意；附表二所示未經同
    意使用相同及近似商標等犯罪事實，均係被告丙○○之個人
    行為云云。
三、然查：
  (一)按商標是否近似，應就其文字、圖形或記號，異時、異地為
    隔離及通體觀察，判斷是否為近似。查附表一所示文字、圖
    形係美商雅其拉公司向經濟部智慧財產局申請核准註冊登記
    公告而取得商標專用權之商標，此有附表一所示商標之中華
    民國商標註冊證、經濟部智慧財產局商標資料檢索資料附卷
    可證（94年度偵字第2308號偵查卷第一卷，以下簡稱偵查一
    卷，第189、191、193頁、原審卷宗第1卷第127、128、129
    頁）。而冠遠公司、大萌公司、甌士凱公司遭扣案之附表二
    所示商品品項為附表一所示註冊商標指定使用之同一商品，
    且其上使用之附表二所示商標，經核或與附表一所示註冊商
    標相同（附表二編號一1 、編號二1 、編號三1 、11）、或
    僅變換大小寫、加「* 」、於英文字母O 上加「─」、或於
    字尾加「. 」、將附表一編號1 之「UNLTD 」改成
    「UNLIMITED 」、「LIMITED 」、「LIMITED CO. 」、或將
    附表一編號1 商標之二字改為相連書寫等形式（附表二編號
    一2 至16、編號二2 、3 、編號三2 至10、12至15），為被
    告丙○○、甲○○所不爭，並有附表二所示商品扣案可證及
    該等商品使用之商標相片在卷可按（94年度偵字第2308 號
    偵查卷第一卷，下稱偵查一卷，第144 頁以下、原審卷第三
    卷第159 頁以下審理期日提示扣案物品相片）；是就附表二
    編號一2 至16、編號二2 、3 、編號三2 至10、12至15所示
    形式稍有差異之商標，於異時、異地為隔離、通體觀察結果
    ，有致消費者混淆誤認之虞，應認屬商標法第81條第3 款之
    近似商標。
  (二)被告乙○○係傑公司負責人，有傑公司基本資料查詢表
    （偵查一卷第141、168、169頁）、傑公司營利事業登記
    證（94年度偵字第230號8偵查卷第二卷，下稱偵查二卷，第
    163頁）在卷可按。美商雅其拉公司並未授權其台灣地區代
    理商A&S公司及傑公司使用附表一所示商標之權利；傑
    公司僅獲美商雅其拉公司之台灣地區代理商A&S公司授權查
    緝仿冒等情，分別據告訴人代理人律師指述甚詳（偵查一卷
    第59、89頁）及證人李文祺於調查時陳證明確（偵查一卷第
    42頁），且為被告三人所不爭。附表一所示商標專用權人美
    商雅其拉公司並具狀聲明：該公司不曾授權A&S公司在台灣
    或世界任何地方製造任何產品，亦未授權A&S公司轉讓於授
    權期間在雙方經銷協定下之權利予任何人，該公司與A&S 公
    司之經銷協定已於92年12月31日結束等語明確，有美商雅其
    拉公司聲明書（偵查二卷第111至113頁，及第114頁中譯本
    ）在卷可按。是被告乙○○代表傑公司與不知情之被告丙○○代表冠遠公司簽訂「同意書」，約定「傑公司與冠遠
    公司合作於93 年1月1日起至94年9月30日止計21個月期間，
    同意冠遠公司可使用附表二編號一1、3所示商標在冠遠公司
    下任何產品；且傑公司不得以任何理由查緝冠遠公司」等
    內容，並未經商標權人美商雅其拉公司同意、授權，亦堪認
    定。
  (三)附表一所示商標權人美商雅其拉公司前雖曾與A&S公司簽訂
    經銷協定，授權A&S公司在台灣地區銷售美商雅其拉公司
    Ecko Unltd.商品；並於92年7月11日函知該公司於92年6月
    13日授權A&S公司查緝仿冒之授權、認證文件。然自其授權
    資料內容觀之，雅其拉公司之授權內容僅止於銷售、查緝仿
    冒，並未授權A&S公司使用商標製造商品，此有美商雅其拉
    公司傳真、授權認證文件（偵查二卷第115至122頁）、經銷
    意向書及中譯本（偵查二卷第123至128頁）、雅其拉公司聲
    明書（偵查二卷第111至114頁）在卷可稽。是A&S公司嗣雖
    與傑公司簽訂代理銷售合同，約定由傑公司代理「銷售
    」告訴人美商雅其拉公司註冊商標之商品，A&S公司並授權
    傑公司「查緝仿冒」，有傑公司與A&S公司簽訂之代理
    銷售合同（偵查二卷第166至173頁）、授權書（偵查二卷第
    262頁）在卷可考；然傑公司僅經A&S公司授權銷售商品、
    查緝仿冒，並非附表一所示商標之專用權人。是傑公司自
    始無權授權他人使用附表一所示商標，此為傑公司負責人
    即被告乙○○所明知，並據其自承：傑公司並無附表一所
    示商標之專用權，該等商標專用權屬於雅其拉公司（偵查一
    卷第52頁），我（應指傑公司）無法授權冠遠公司使用商
    標等語明確（原審卷第三卷第76頁）。
  (四)被告乙○○是否應負商標法第81條第1款、第3款及同法第82
    條罪責，應審究被告乙○○主觀上是否有明知未經授權，而
    於同一商品使用相同或近似商標並販賣之構成要件故意及犯
    意，以下分述之：
    (1)被告乙○○明知A&S 公司僅經美商雅其拉公司授權在台銷
      售、查緝仿冒；傑公司亦僅透過A&S 公司授權在台銷售
      、查緝仿冒，均非附表一所示商標之專用權人，並無權授
      權他人使用附表一所示商標，如前所述；竟仍代表傑公
      司與冠遠公司簽署「同意書」，約定「... 二、傑公司
      與冠遠公司合作乃為附表二編號三1 、3 所示商標。三、
      傑公司、冠遠公司合作21個月期間內，同意冠遠公司可
      使用附表二編號三1 、3 所示商標在冠遠公司下任何產品
      。四、傑公司不得以任何理由查緝冠遠公司，冠遠公司
      更不可再售予他人使用」等情，業據證人即被告丙○○及
      李文祺證述明確，並有「同意書」（原審卷第一卷第40
      頁）及被告甲○○輾轉取得之被告乙○○表彰權利依據之
      美商雅其拉公司授權A&S公司在台銷售之文件（原審卷第
      一卷第44頁）、傑公司與A&S公司所簽代理銷售合同（
      原審卷第一卷第47至54頁）、查緝仿冒授權文件（本院卷
      第一卷第46頁）影本在卷可憑。益見被告乙○○以權利人
      自居，簽署授權文件，並提供傑公司前獲代理銷售、查
      緝仿冒授權之英文文件，充為商標權之權利依據，供冠遠
      公司憑以委商製作商品並使用附表二所示相同或近似商標
      ；其利用不知情之冠遠公司負責人丙○○依此方式遂行使
      用附表二所示商標於指定商品上之犯意甚明。被告乙○○
      空言辯稱：簽署時未看內容，故不知同意書內容提及授權
      之事，且簽署同意書之目的在為冠遠公司爭取大陸地區製
      造權云云；經核與同意書內容迥然不同，且與證人李文祺
      到庭所證：被告乙○○於簽署同意書前有看同意書內容等
      情矛盾（原審卷第三卷第34、38頁），顯非真實，自不足
      憑此卸責。
    (2)況被告乙○○主張：傑公司曾與A&S 公司簽訂代理銷售
      合同，為有權在台銷售美商雅其拉公司商品之人；則依其
      從事上述業務之身分，對美商雅其拉公司享有專用權之附
      表一所示商標樣式、內容，當無不知之理。參以證人李文
      祺到庭所證：被告乙○○於簽署同意書前有看同意書內容
      （原審卷第三卷第34、38頁），業如前述，並有「同意書
      」影本可按。是被告乙○○雖辯稱：「同意書」非自己公
      司準備，其內容為對方繕打製作云云，然上述「同意書」
      內容既經其確認無誤後簽名同意，自均無從以不知或未參
      與製作同意書內容等詞卸責。
四、論罪科刑：
  (一)查刑法於94年1月7日修正通過，於94年2月2日公布，並於95
    年7月1日施行。按行為後法律有變更者，適用行為時之法律
    ，但行為後之法律有利於行為人者，適用最有利於行為人之
    法律，修正後之刑法第2條第1項定有明文。茲就本案適用法
    條相關部分比較新舊法如下：
    (1)修正前刑法第56條規定：「連續數行為而犯同一之罪名者
      ，以一罪論，但得加重其刑至二分之一」；修正後刑法已
      刪除連續犯之規定。此刪除雖非犯罪構成要件之變更，但
      顯已影響行為人刑罰之法律效果，自屬法律有變更。本件
      被告乙○○多次使用仿冒商標之犯行，如適用修正後刑法
      ，將以數罪論處併罰；比較新舊法結果，自以適用修正前
      刑法連續犯之規定，較有利於行為人。
    (2)被告乙○○行為時之刑法第41條第1項前段規定：「犯最
      重本刑為5年以下有期徒刑以下之刑之罪，而受6個月以下
      有期徒刑或拘役之宣告，因身體、教育、職業、家庭之關
      係或其他正當事由，執行顯有困難者，得以1元以上3元以
      下折算1日，易科罰金。」又修正前罰金罰鍰提高標準條
      例第2條（於95年7月1日修正刪除）規定，就其原定數額
      提高為100倍折算1日，則本件被告乙○○行為時之易科罰
      金折算標準，最高得以銀元300元折算1日，經折算為新臺
      幣後，最高得以新臺幣900元折算為1日。惟95年7月1日施
      行之刑法第41條第1項前段則規定：「犯最重本刑為5年以
      下有期徒刑以下之刑之罪，而受6個月以下有期徒刑或拘
      役之宣告者，得以新臺幣1000元、2000元或3000元折算1
      日，易科罰金。」比較修正前後之易科罰金折算標準，以
      修正前之規定，較有利於被告乙○○。
  (二)核被告乙○○所為，係犯商標法第81條第1款於同一商品使
    用相同之註冊商標罪、同法條第3款於同一商品，使用近似
    於註冊商標之商標，有致相關消費者混淆誤認之虞罪。被告
    乙○○利用不知情之被告丙○○犯於同一商品使用相同之註
    冊商標罪、於同一商品，使用近似於註冊商標之商標，有致
    相關消費者混淆誤認之虞罪，為間接正犯。被告乙○○利用
    不知情之被告丙○○為前開犯行後，進而利用不知情之被告
    丙○○以之陳列、販賣，其意圖販賣而陳列之低度行為為販
    賣之高度行為吸收；又販賣之低度行為，為使用相同及近似
    商標之高度行為所吸收，均不另論罪。公訴人認被告乙○○
    所為另牽連犯商標法第82條明知為商標法第81條商品而販賣
    （低度行為）罪，容有未洽，附此敘明。被告乙○○先後多
    次使用仿冒商標犯行之時間緊接、手段相同，觸犯犯罪構成
    要件相同之罪名，顯均係基於概括犯意為之，均應依修正前
    刑法第56條連續犯之規定以一罪論，並加重其刑。被告乙○○以一連續使用行為，同時涉犯商標法第81條第1、3款之罪
    ，為想像競合犯，從一情節較重之商標法第81條第1款連續
    犯罪名處斷。又起訴書就被告乙○○未得商標權人同意使用
    附表二所示相同及近似商標之犯行，雖僅記載涉犯商標法第
    81條第1款罪名，然此據公訴人到庭陳明：起訴之犯行為使
    用相同商標及有致消費者混淆誤認之虞之近似商標等語明確
    （原審卷第二卷第91頁96年1月5日準備程序筆錄參照），且
    所涉商標法第81條第3款之罪與起訴之同法條第1款罪名有想
    像競合犯之裁判上一罪關係，如前所述，為起訴效力所及，
    本院自應併審究，附此說明。
五、原審據以論罪科刑，固非無據，惟查：(一)被告乙○○利用不
    知情之被告丙○○犯於同一商品使用相同之註冊商標罪、於
    同一商品，使用近似於註冊商標之商標，有致相關消費者混
    淆誤認之虞罪，為間接正犯，原審誤認被告乙○○等三人為
    共同正犯，自有未洽。(二)本件被告乙○○所犯時間係在96年
    4月24日以前，合於中華民國96年罪犯減刑條例第2條第1項
    第3款減刑規定，原審未及依法減刑，亦有未洽。檢察官據
    告訴人聲請上訴指摘原審量刑過輕，被告乙○○猶執陳詞，
    上訴否認犯罪，固均無理由，惟原判決既有可議之處，自應
    由本院予以撤銷改判。爰審酌被告乙○○利用不知情之被告
    丙○○，藉侵害他人商標權之方式，販賣仿冒之相同及近似
    商標商品，扣案仿冒商品數量龐大，侵害權利人之智慧財產
    權情節非輕；被告乙○○明知非權利人，猶於犯前簽訂「同
    意書」佯為使用商標之權利依據，憑以欺騙不知情之被告丙○○，其犯罪主導性及可非難性高；及其犯罪手段、營業規
    模、所生損害、犯後迄未賠償告訴人所受損害等一切情狀，
    量處有期徒刑7月，並依法減為有期徒刑3月又15日，併依修
    正前刑法規定就被告乙○○之宣告刑諭知易科罰金之折算標
    準。又扣案如附表二所示之商品，均係被告乙○○犯商標法
    第81條第1、3款之罪所製造之物，不問屬於被告與否，均依
    商標法第83條之規定諭知沒收。至附表三所示之證物，分別
    係冠遠公司、甌士凱等公司所有之營業物品，非被告乙○○
    個人之所有物，不予宣告沒收。
貳、無罪部分（被告丙○○、 甲○○部分）：
一、公訴意旨略以：丙○○係臺北市○○區○○街93號1樓「冠
    遠有限公司」（下稱冠遠公司）負責人，乙○○係新竹市○○路349巷26號「傑國際有限公司」（下稱傑公司）負
    責人，甲○○係臺北縣新莊市○○路○段166號「甌士凱有限
    公司」（下稱甌士凱公司）及「大萌有限公司」（下稱大萌
    公司）負責人，均明知如附表所示之商標圖樣係美商雅其拉
    公司向智慧財產局申請註冊，而取得於專用期間內指定使用
    於所列商品之商標專用權，現仍在專用期間，竟共同基於意
    圖欺騙他人而販賣之概括犯意聯絡，由乙○○利用其為美商
    雅拉其公司之原代理商Apparel & Sports USA Corp. (下稱
    A&S公司，已於92 年12月31日終止代理)之在臺銷售商及查
    緝仿冒之身分，且先前因查緝丙○○仿冒上開商標，向丙○○求償新臺幣（下同）100萬元和解後，與丙○○認識，繼
    於92年10月22日，未經美商雅其拉公司同意授權，由丙○○
    給付180萬元權利金予傑公司，雙方並簽訂「同意書」，
    由傑公司與冠遠公司合作於93年1月1日起至94年9月30日
    止計21個月連續使用上開商標於冠遠公司所生產與美商雅其
    拉公司申請註冊商品之相類似商品上，並約定合作期間乙○○不得查緝其生產之仿冒商品，丙○○藉此於全省各地廣設
    營業所，並在各百貨公司設櫃大量銷售其仿冒之商品，復食
    髓知味另於92年12 月1日與甲○○以冠遠公司及大萌公司名
    義簽「商標授權同意書」，授權同意甲○○非法使用上開商
    標於大萌公司所生產之相類似商品上，甲○○繼委請其不知
    情之女兒施雯雀架設網站銷售仿冒之商品，嗣於93年11月19
    日，經法務部調查局臺北縣調查站依法搜索大萌公司、甌士
    凱公司、冠遠公司及冠遠公司永和營業所、三重營業所、蘆
    洲營業所、宜蘭營業所、羅東營業所、左營營業所、楠梓營
    業所、屏東營業所與冠遠公司曼哈頓百貨專櫃、板橋誠品百
    貨專櫃，並扣得如附件一所列之非法使用上開商標之仿冒服
    飾共計3萬6千8百餘件。因認被告丙○○、甲○○與被告乙○○間，有犯意聯絡與行為分擔，為共同正犯，被告丙○○
    、甲○○所為，均係犯商標法第81條第1款及同法第82條等
    罪嫌。
二、按犯罪事實應依證據認定之，無證據不得認定犯罪事實。又
    不能證明被告犯罪者，應諭知無罪之判決，刑事訴訟法第一
    百五十四條第二項、第三百零一條第一項分別定有明文。又
    認定不利於被告之事實，須依積極證據，苟積極證據不足為
    被告事實之認定時，即應為有利被告之認定，更不必有何有
    利之證據。另按事實之認定，應憑證據，如未能發現相當證
    據，或證據不足以證明，自不能以推測或擬制之方法，以為
    裁判基礎；又認定犯罪事實，所憑之證據，雖不以直接證據
    為限，間接證據亦包括在內，然無論直接或間接證據，其為
    訴訟上之證明，須於通常一般之人均不致於有所懷疑，而得
    確信其為真實之程度者，始得據之為有罪之認定，倘其證明
    尚未達到此一程度，而有合理性懷疑之存在時，即無從為有
    罪之認定。再按告訴人之告訴，係以使被告受刑事追訴為目
    的，其指訴是否與事實相符，仍應調查其他證據，以資審認
    ，必被害人所述被害情形，無瑕疵可擊，且就其他方面調查
    ，又與事實相符，始足據為有罪判決之基礎，最高法院三十
    年上字第八一六號判例、四十年台上字第八六號判例、三十
    年上字第一八三一號判例、七十六年台上字第四九八六號判
    例及八十一年度台上字第三五三九號裁判分別著有明文可資
    參照。
三、公訴意旨認被告等二人涉犯商標法第81條第1款於同一商品
    使用相同之註冊商標罪及同法第82條之販賣仿冒商標商品罪
    嫌，主要係以告訴代理人魏啟翔之指訴、被告乙○○之供述
    、經濟部中央標準局商標註冊證影本3張、被告乙○○交付
    與被告丙○○之授權使用之文件13紙、傑公司與丙○○之
    和解書影本、面額60萬、40萬之支票影本2紙、台北地檢92
    年度偵字第19225號處分書、自www.ecko.com.tw網站列印之
    資料5頁、扣押物品清單（含每日銷售報表、月報表、出貨
    單、商品調撥單、轉貨單、結帳明細表等營業報表）、現場
    扣押之照片2本、樣品照片24張及扣押商品一覽表、告訴人
    93年11月29日宣誓書及中譯文為其論據。訊據被告丙○○固
    坦承：所營之冠遠公司委商生產附表二所示商標商品，並於
    永和、三重、蘆洲、宜蘭、羅東、高雄左營、楠梓、屏東等
    地設立營業門市、另於百貨公司專櫃銷售等事實；被告甲○○亦坦承：所營之甌士凱公司、大萌公司生產牛仔褲使用附
    表二編號三所示商標，及委女兒設網站廣告等事實；惟均矢
    口否認涉有商標法第81、82條之犯罪；被告丙○○辯稱：冠
    遠公司於92年8月18日經傑公司查緝仿冒後，已於92 年8
    月27日與傑公司達成和解，並支付100萬元賠償金，因認
    傑公司為附表一所示商標之專用權人，而於93年2月3日與
    乙○○所營傑公司簽訂「同意書」（原審卷第一卷第40頁
    ）後，始委商生產附表二所示商標商品，並設立門市銷售，
    其主觀認已得有權利人之授權，其不知被告乙○○無權授權
    使用附表1所示之告訴人商標，其受被告乙○○詐欺以為獲
    得合法授權而使用告訴人商標，其並無商標法第81、82明知
    而仿冒、販賣之犯意等語。被告甲○○辯稱：所營之大萌公
    司曾於92年12月1日與冠遠公司簽訂「商標授權同意書」（
    原審第一卷第41頁），經冠遠公司授權而使用附表二編號三
    所示商標於生產之牛仔褲上，簽約時丙○○曾提供冠遠公司
    與傑公司所簽「同意書」、台灣板橋地方法院檢察署92年
    度偵字第19225號不起訴處分書、英文授權書（原審第一卷
    第37至54頁），致使其誤認業經授權而使用附表二編號三所
    示商標，主觀上並無仿冒之犯意等語。經查：
  (一)按未得商標權人或團體商標權人同意，而於同一商品或服務
    ，使用相同之註冊商標或團體商標者，或於同一或類似之商
    品或服務，使用近似於其註冊商標或團體商標之商標，有致
    相關消費者混淆誤認之虞者，處三年以下有期徒刑、拘役或
    科或併科新臺幣二十萬元以下罰金，商標法第81條第1、3款
    分別訂有明文。又明知為前條商品而販賣、意圖販賣而陳列
    、輸出或輸入者，處一年以下有期徒刑、拘役或科或併科新
    臺幣五萬元以下罰金，商標法第82條亦訂有明文。而符合商
    標法第81條第1、3款及第82條之構成要件者，須以行為人主
    觀上有故意之不法意圖為限，方成立本罪。
  (二)被告乙○○所營之傑公司曾於92年10月22日與冠遠公司負
    責人丙○○簽訂「同意書」，約定：傑公司與冠遠公司合
    作於93 年1月1日起至94年9月30日止計21個月期間，同意冠
    遠公司可使用附表二編號一1、3所示商標在冠遠公司下任何
    產品；且傑公司不得以任何理由查緝冠遠公司。被告丙○○並支付I80萬元代價等事實，為被告乙○○、丙○○所自
    承，且有各該付款支票正反面影本在卷可憑（原審卷第二卷
    第22至26頁）；且被告丙○○於法務部調查局台北縣調查站
    詢問時亦陳稱：當時（92年10月間傑公司與冠遠公司簽訂
    同意書時）我知道是美商雅其拉公司的註冊商標，因為乙○○表示她可以代表美商雅其拉公司授權給冠遠公司使用在商
    品上，所以我才於93年4月份換季時開始使用這些商標在冠
    遠公司商品上等語甚詳（偵查一卷第25、29頁）；是以顯見
    傑公司因提供美商雅其拉公司授權A&S公司在台銷售之文
    件、傑公司與A&S公司所簽代理銷售合約、查緝仿冒授權
    等有關銷售、查緝之授權文件，佯充商標使用授權之權利依
    據，使被告丙○○主觀上認為被告乙○○為有權授權之人，
    方願意支付I80萬元代價之授權金與被告乙○○簽訂該系爭
    「同意書」；反之，若認被告丙○○與被告乙○○自始即出
    於犯意聯絡與行為分擔，而使用未經授權之商標圖樣，其又
    何須大費周章支付上述鉅額款項予被告乙○○？此顯不合理
    。是以應認被告丙○○主觀上因誤認乙○○所營傑公司有
    商標授權之權利依據，方與之簽訂系爭同意書，而為使用系
    爭仿冒商標，憑以販賣營業。
  (三)被告丙○○自始認為被告乙○○為有權授權之人，而於告訴
    人提出告訴後，被告丙○○始知悉被告乙○○所營傑公司
    並非商標專用權人，因認被告乙○○詐欺，其進而主動對被
    告乙○○及Larry R. Brown、李文祺及洪晨友提出刑事詳欺
    告訴。而被告乙○○明知其所經營之傑公司僅受美商雅其
    拉公司委託查緝仿冒商標，並非商標權人，竟基於意圖為自
    己不法所有之犯意，於92年10月22日向冠遠公司負責人丙○○磋商授權事宜，並提出相關授權使用文件取信於冠遠公司
    負責人丙○○，使冠遠公司負責人丙○○陷於錯誤，以為
    傑公司確實有權同意授權美商雅其拉公司之前開商標予冠遠
    公司使用，遂與乙○○、李文祺所代表之貳傑公司簽立系爭
    同意書，使丙○○並交付180萬元予乙○○，作為支付商標
    使用權之權利金之用之詐欺犯行，亦經台灣新竹地方法院檢
    察署提起公訴，有95年度偵字第4704號起訴書一紙在卷足憑
    ，亦足證被告丙○○與被告乙○○並無使用與系爭商標相同
    及近似商標於同一商品並販賣之概括犯意聯絡。
  (四)被告甲○○提出冠遠公司與大萌公司簽訂之商標授權同意書
    及因而取得之傑公司獲銷售、查緝授權之英文文件（原審
    第一卷第41至54頁），主張不知未經授權，無犯罪故意。依
    憑傑公司與冠遠公司簽訂之同意書明載，傑公司同意冠
    遠公司可使用系爭商標在冠遠公司下任何產品，傑公司不
    得以任何理由查緝冠遠公司。而冠遠公司於92年12月l日簽
    給被告甲○○之商標授權同意書亦明載同意被告甲○○所負
    責之大萌公司，可使用美商雅其拉公司之系爭商標在大萌公
    司生產之牛仔褲和牛仔外套。則被告丙○○與被告乙○○既
    無使用與系爭商標相同及近似商標於同一商品並販賣之概括
    犯意聯絡，被告丙○○並無犯罪故意，已如前述，則被告甲○○因信賴其負責之大萌公司與冠遠公司與簽訂之商標授權
    同意書及被告丙○○提出之相關文件，而認其有權使用系爭
    商標，進而生產牛仔衣褲並販賣營業，或委其不知情之女兒
    架設網站販賣商品，被告甲○○主觀上認為其係經合法授權
    ，被告甲○○自無犯罪故意。
四、此外，復查無其他積極證據，足認被告丙○○、甲○○有檢
    察官所指商標法第81條第1款及同法第82條之犯行，其犯罪
    自屬不能證明，原審未予詳查遽為被告丙○○、甲○○論罪
    科刑，尚有未洽，被告等二人上訴否認犯罪，指摘原判決不
    當，自屬有據，檢察官據告訴人聲請上訴指摘原審量刑過輕
    ，為無理由。綜上，原判決既有上開可議之處，即屬無從維
    持，自應由本院將原判決撤銷，另為被告丙○○、甲○○無
    罪之諭知。
據上論斷，應依刑事訴訟法第369條第1項前段、第364條、第299
條第1項前段、第301條第1項，商標法第81條第1 、3 款、第83
條，刑法第2條第1項前段、第11條、第55條、修正前刑法第56條
、第41條第1項前段，刪除前罰金罰鍰提高標準條例第2條，現行
法規所定貨幣單位折算新臺幣條例第2條，罪犯減刑條例第2條第
1項第3款、第8條第1項，判決如主文。
本案經檢察官郭啟東到庭執行職務。
中　　華　　民　　國　　96　　年　　8　　月　 　14　　日
　　　　　　　　　刑事第八庭審判長法　官  鄭文肅
  　　　　　　　　　　　　　　　　法  官  張明松
        　　　　　　　　　　　　　法  官  蔡光治
以上正本證明與原本無異。
不得上訴。
                                  書記官  陳韋杉
中　　華　　民　　國　　96　　年　　8 　　月　　15　　日
附錄：本案論罪科刑法條全文
商標法第81條
未得商標權人或團體商標權人同意，有下列情形之一者，處三年
以下有期徒刑、拘役或科或併科新臺幣20萬元以下罰金：
一  於同一商品或服務，使用相同之註冊商標或團體商標者。
二  於類似之商品或服務，使用相同之註冊商標或團體商標，有
    致相關消費者混淆誤認之虞者。
三  於同一或類似之商品或服務，使用近似於其註冊商標或團體
    商標之商標，有致相關消費者混淆誤認之虞者。
